# 使用固定资产，对子公司进行增资

提问人：dean_yau 时间：2020-11-30 12:09:00
A公司原控股B公司100%，现在因战略合作，引入C公司，A公司在投入 5000 万固定资产（估值），C公司投入 3000万货币，获得B公司20%股份。
A公司因为做了评估，购入产品成本是 2000 万，评估资产是 1980 万。所以我做视同销售：
借：长投 1980
贷：主营业务收入 1980 （不考虑vat）
借：成本 2000
贷：存货 2000
但是我记得同一控制下增值应该是账面价值体现。此处我在合并报表是否要调整为未确认融资损益，还是对于初始投资额进行调整

回答人：chenyiwei
同一控制下，母公司以非货币资产对子公司增资，通常情况下作为不具有商业实质的非货币性资产交换交易处理，以投出资产的账面价值作为初始投资成本。但如你所述的情况，是否表明该项作为投资的存货已经发生减值？如是，则在个别报表层面也应先对该存货确认减值损失，然后以减值后的账面价值作为对子公司的追加投资成本；同时在合并报表层面也继续以减值后的账面价值持续计量该资产。